

## **PERFIL PROFESIONAL**

Licenciada de Enfermera por la Universidad Nacional Experimental Rómulo Gallegos.

Con experiencia laboral de más de 15 años desempeñando cargos tanto en instituciones nacionales como privadas.

Supervisora de personal de enfermería en diversas áreas entre las que destacan: Emergencia, Hospitalización, Inmunización, Consulta adulto y pediátrico, y buen dominio en la cateterización de vías periféricas.

## ASTRID HELENY OLLARVES RIVERA

DNI: 48995943CEP: N° 103519

• Ubicación: Huaral, Lima

Celular: 921640656

E-mail: astridollarvesrivera@gmail.com

## **EXPERIENCIA LABORAL**

Cuidadora del Adulto Mayor Posición: Enfermera Licenciada Periodo: Mayo 2018 – Actualidad

Institución: Hospital "Dr. Osío de Cúa"

Posición: Enfermera Licenciada - Supervisora

Periodo: Abril 2010 - Febrero 2018

**Institución:** Corporación de Salud **Posición:** Enfermera Licenciada **Periodo:** Diciembre 2015 – Enero 2017

Institución: Geriátrico de Los Valles del Tuy

**Posición:** Enfermera Auxiliar **Periodo:** Agosto 2001 – Enero 2010

## FORMACIÓN ACADÉMICA

Universidad Nacional Experimental de los Llanos

Licenciatura en Enfermería Mayo 2009 – Marzo 2011

Colegio Universitario de Enfermería de la Cruz Roja Venezolana

Técnico en Enfermería Abril 2007 – Abril 2009